【裁判字號】    97,執消債更,180
【裁判日期】    981021
【裁判案由】    更生事件
【裁判全文】
臺灣屏東地方法院民事裁定         97年度執消債更字第180號
聲  請  人
即  債務人   丙○○
債  權  人   台新國際商業銀行股份有限公司
法定代理人   蔡孟
債  權  人   台灣中小企業銀行股份有限公司
法定代理人   蘇金豐
代  理  人   戊○○
債  權  人   友邦國際信用卡股份有限公司
法定代理人   雷信堅
債  權  人   陽信商業銀行股份有限公司
法定代理人   陳勝宏
債  權  人   臺灣新光商業銀行股份有限公司
法定代理人   李增昌
代  理  人   乙○○
債  權  人   遠東國際商業銀行股份有限公司
法定代理人   洪信德
債  權  人   美商花旗銀行股份有限公司
法定代理人   利明
債  權  人   聯邦商業銀行股份有限公司
法定代理人   李憲章
代  理  人   甲○○
債  權  人   國泰世華商業銀行股份有限公司
法定代理人   汪國華
代  理  人   丁○○
債  權  人   安泰商業銀行股份有限公司
法定代理人   齊百邁
債  權  人   荷商荷蘭銀行股份有限公司
法定代理人   經天瑞
債  權  人   台中商業銀行股份有限公司
法定代理人   黃秀男
債  權  人   日盛國際商業銀行股份有限公司
法定代理人   陳國和
債  權  人   慶豐商業銀行股份有限公司
法定代理人   王國棟
上列當事人聲請消費者債務清理事件，本院裁定如下：
        主  文
債務人所提如附件一所示之更生方案應予認可。
債務人在未依更生條件全部履行完畢前，應受如附件二之生活限
制。
   理  由
一、按債務人有薪資、執行業務所得或其他固定收入，法院認更
    生方案之條件公允者，得不經債權人會議可決，逕依債務人
    之聲請或依職權以裁定認可更生方案；法院為認可之裁定時
    ，因更生方案履行之必要，對於債務人在未依更生條件全部
    履行完畢前之生活程度，得為相當之限制，消費者債務清理
    條例（下稱本條例）第64條第1 項、第62條第2 項分別定有
    明文。
二、查本件債務人聲請更生，前經本院97年度消債更字第456 號
    裁定開始更生程式在案，有上開裁定乙份在卷可參，而其所
    提如附件一所示之更生方案，經本院於98年5 月6 日以屏院
    惠民執宙字第97執消債更180 號函債權人表示意見而未可決
    ，又債務人目前任職於依衣不捨服飾精品名店確有薪資、執
    行業務所得或其他固定收入，亦有員工職務證明書附卷可稽
    ，而依依衣不捨服飾精品名店於98年10月19日所出具之員工
    職務證明書，債務人每月薪資為新台幣（下同）18,000元，
    再觀諸債務人所提如附件一所示之更生方案，其內容為：以
    每月為一期，每期清償額為10,000元，分8 年、96期清償，
    總清償金額為960,000 元。審酌債務人每月收入為18,000元
    ，扣除每月更生方案還款金額10,000後，只剩8,000 元可供
    自身生活之用，已低於行政院主計處公告之98年度臺灣省每
    人每月最低生活費9,829 元，故其於更生方案中表示租屋及
    扶養費用於更生履行期間由其配偶負擔。而債務人之配偶賴
    衍旻於本院98年度執消債更字第35號更生事件中其更生方案
    業因債權人可決而認可在案，其配偶賴衍旻目前任職於再聯
    企業股份有限公司，每月薪資約有40,000元，有97年稅務電
    子閘門財產所得調件明細表及勞保局電子閘門投保資料查詢
    單附卷可稽，其每月薪資40,000元扣除每月更生方案之還款
    金額11,000元後，以其所餘29,000元供本身生活、租屋及扶
    養長男賴琮祐（95年1 月30日）之用，若撙節支出應尚足夠
    ，是債務人主張於更生履行期間租屋及扶養費用由其配偶負
    擔，顯為適當。另查債務人夫妻並無其他財產可資變賣，亦
    有本院職權調取之其二人之97年稅務電子閘門財產所得調件
    明細表附卷可稽，因此本院認為債務人所提上開更生方案當
    已屬公允、適當及可行。
三、再查，債務人於七年內並無曾依破產法或本條例規定受免責
    之情形，有本院查詢表乙紙附卷可稽；且債務人並無其他財
    產，亦有本院職權調取之97年稅務電子閘門財產所得調件明
    細表在卷足憑，足認其無擔保及無優先權債權受償總額，顯
    已高於法院裁定開始更生程式時，依清算程式所得受償之總
    額；另查債務人更生方案清償總額960,000 元顯已逾其更生
    裁定前二年之全部所得，亦有95、96年財政部臺灣省南區國
    稅局綜合所得稅各類所得資料清單在卷足憑，是債務人之更
    生方案對於本條例第64條第2 項第4 款之規定亦無違背；復
    查債務人無違反本條例第63條第1 項各款之事由存在。綜上
    ，債務人上開更生方案並無本條例第64條第2 項所定不應認
    可之消極事由存在。
四、據上，本件債務人有薪資之固定收入，且其所提更生方案核
    屬公允、適當、可行，又無同條例第64條第2 項之消極事由
    存在，故不經債權人會議之可決，予以認可該更生方案，另
    依同條例第62條第2 項規定，就債務人在未依更生條件全部
    履行完畢前之生活程度，為相當之限制，爰裁定如主文。
中    華    民    國    98    年    10    月    21    日
                            司法事務官
上為正本係照原本作成
如不服本裁定，應於裁定送達後10日內，以書狀向本院司法事務
官提出異議。
                            法院書記官  徐建功
中    華    民    國    98    年    10    月    23    日

司法院資訊處製作；財團法人民間司法改革基金會備份。
